【裁判字號】    96,上訴,2376
【裁判日期】    970327
【裁判案由】    違反毒品危害防制條例
【裁判全文】
臺灣高等法院高雄分院刑事判決        96年度上訴字第2376號
上  訴  人
即  被  告  甲○○
選任辯護人  郭寶蓮律師
上列上訴人因違反毒品危害防制條例案件，不服臺灣高雄地方法
院96年度訴字第3334號中華民國96年11月13日第一審判決（起訴
案號：臺灣高雄地方法院檢察署96年度偵緝字第607 號），提起
上訴，本院判決如下：
     主  文
上訴駁回。
     事  實
一、甲○○明知甲基安非他命屬毒品危害防制條例第2 條第2 項
    第2 款所列之第二級毒品，依法不得販賣及持有，竟基於販
    賣第二級毒品甲基安非他命之犯意，於民國95年1 月14日22
    時37分許，以其申設之門號0000000000號行動電話撥打乙○
    ○使用之0000000000號手機聯繫後，經乙○○向其詢問是否
    有辦法拿到第二級毒品甲基安非他命，甲○○即表示可以，
    雙方並談妥第二級毒品甲基安非他命1 包價格為新台幣（下
    同）1,000 元之交易內容後，甲○○即先到乙○○位在高雄
    縣鳳山市慈暉新村1 巷18號住處附近向乙○○收取毒品交易
    代價1,000 元，並約隔1 小時後，甲○○復以上開門號聯絡
    乙○○至高雄縣鳳山市○○路某處廟宇之對面大廈1 樓前等
    候，由甲○○將第二級毒品甲基安非他命1 包（重量不詳）
    交付予乙○○。嗣於同年1 月17日乙○○因涉嫌施用毒品案
    件，經員警詢問其毒品來源時，乃坦然供陳其亦曾向甲○○
    購買毒品之上情，而循線查獲。
二、案經高雄市政府警察局苓雅分局移送臺灣高雄地方法院檢察
    署偵查起訴。
     理  由
壹、程序方面
一、證據能力：
（一）按證人、鑑定人依法應具結而未具結者，其證言或鑑定意
      見，不得作為證據，同法第158 條之3 定有明文。是由上
      開條文反面解釋可知，證人凡依法應具結而經具結者，即
      有證據能力。證人乙○○、梁翰元（後改名為高翰元）、
      侯正雄於偵查中經具結所為之證言，依上開規定自均有證
      據能力。
（二）卷附高雄市立凱旋醫院95年2 月9 日編號A00000000 號檢
      驗報告1 份，係上開鑑定機關接受員警囑託於審判外所為
      檢驗鑑定，並非於例常業務過程中必然、接續不斷製作之
      紀錄文書或證明文書，尚與刑事訴訟法第159 條之4 第2
      款規定不合，惟觀諸前開檢驗報告之內容，係經該醫院專
      業人員就扣案之毒品、被告尿液是否具有第一、二級毒品
      陽性反應所為檢驗之結果為證明，並經檢驗人員簽名並加
      蓋該院鑑定專用章或關防後所出具，顯係檢驗人員基於其
      專業能力，經儀器檢測、判斷後始行製作，可信度甚高，
      且司法機關隨時可以鑑定證人身分到庭為詳細分析立證，
      接受檢、辯、被告雙方對質、詰問，若有錯誤，甚易發現
      並糾正，是該專業意見之可信度甚高。是上開檢驗報告屬
      於可信之特別情況下製作之文書，依刑事訴訟法第159 條
      之4 第3 款規定，認有證據能力。
（三）按被告以外之人（包括證人、鑑定人、告訴人、被害人及
      共同被告等）於審判外之陳述雖不符刑事訴訟法第159 條
      之1至 之4 等4 條之規定，而經當事人於審判程序同意作
      為證據，法院審酌該言詞陳述或書面陳述作成時之情況，
      認為適當者，亦得為證據；當事人、代理人或辯護人於法
      院調查證據時，知有刑事訴訟法第159 條第1 項不得為證
      據之情形，而未於言詞辯論終結前聲明異議者，視為有前
      項之同意，同法第159 條之5 定有明文。本件證人乙○○
      於警詢中之陳述及卷附偵辦毒品案件嫌疑人尿液採證代碼
      對照表（偵緝字卷第112 頁）、和信電信股份有限公司門
      號0000000000號、0000000000號、0000000000號、000000
      0000號之用戶基本資料查詢單（偵字卷第33頁、偵緝字卷
      第99-100、133-134頁、地院卷第50-51頁）、泛亞電信公
      司門號0000000000號（偵緝字卷第101 頁）、中華電信市
      內電話00-0000000號之用戶資料查詢單（地院卷第52頁）
      ，臺灣高雄地方法院檢察署檢察官96年8 月23日之勘驗筆
      錄（偵緝字卷第143頁）各1份，於地院審判程序業經檢察
      官及被告、辯護人表明同意作為證據使用，本院審酌上開
      證據之取得並無任何違背法定程序之情事，與待證事實有
      關聯性，依其作成時之情況，認為適當，依上開規定，均
      得為證據。
（四）末按傳聞法則乃對於被告以外之人於審判外之言詞或書面
      陳述，亦即針對被告以外之人於審判外以言詞或書面所為
      之供述證據而為之規範。卷附和信電信股份有限公司門號
      0000000000號之雙向通聯紀錄（偵字卷第34-50 頁），乃
      利用機械性列印之紀錄，性質上並非供述證據，應無刑事
      訴訟法第159條第1 項規定之適用，附此敘明。
貳、實體方面
一、訊據上訴人即被告甲○○固坦承其認識乙○○，且在95年1
    月中旬時確曾以其持用之0000000000號行動電話門號與乙○
    ○聯絡等情，惟矢口否認有何販賣第二級毒品之犯行，辯稱
    ：當天是乙○○找不到梁翰元，所以要伊幫忙聯絡，伊後來
    有聯絡上梁翰元，並告以乙○○要找伊，後來梁翰元有無與
    乙○○聯絡，伊就不知道，伊並未販賣毒品予乙○○云云。
    經查：
（一）被告於95年1 月中旬時確曾以其持用之0000000000號行動
      電話門號與證人乙○○聯絡等情，業據被告供陳在卷，核
      與證人乙○○於警詢、偵查及地院審理中證述之情節相符
      ，且有和信電信股份有限公司門號0000000000號之用戶基
      本資料查詢單暨雙向通聯紀錄各1 份在卷可稽（偵字卷第
      33-50頁），此部分事實堪予認定。
（二）被告固辯稱當天是證人乙○○打電話給伊，要伊幫其聯絡
      梁翰元，伊後來有聯絡上梁翰元並告以乙○○要找伊，梁
      翰元說伊自己會找乙○○，之後伊就沒有再與乙○○聯絡
      云云。惟查，被告初於警詢時辯稱：「因為當時是乙○○
      打電話給梁翰元要購買安非他命，可是梁翰元都沒有接電
      話，所以乙○○就轉打電話給我，要我幫其打電話給梁翰
      元，要購買1,000 元之安非他命，後來我有與梁翰元聯絡
      到，並告知乙○○要購買1,000 元之安非他命，之後他們
      如何交易我就不清楚了，我當時只是作為中間人幫他們聯
      絡而已」等語（警卷第3頁），於95年1月22日偵查中則供
      稱：「‧‧‧我只是幫他（乙○○）聯絡梁翰元，聯絡上
      了我和梁翰元說乙○○要找他，乙○○沒有跟我說他要買
      毒品，之後他們是否有交易我不清楚。」等語（偵字卷第
      17頁），又於96年2月4日偵查中供稱：「（問：有證人指
      認你有賣毒品給彭（應為「馮」之誤，下同）光輝？）我
      只是幫他打電話給齊明富，但我不知彭光輝要找齊某做什
      麼。」（偵緝字卷第9頁）、於地院96年6月22日延押訊問
      時復供稱：「‧‧‧我只有幫乙○○打電話給梁漢（應為
      「翰」之誤，下同）元而已，要告訴梁翰元，乙○○要找
      他，我並沒有幫他們二人聯絡買賣毒品的事情，‧‧‧」
      （偵聲卷第9頁）、於地院96年8月24日羈押訊問時供稱：
      「（問：為什麼他們兩人聯絡要透過你？）我不知道，是
      乙○○說梁翰元不接他電話，所以乙○○叫我幫他聯絡梁
      翰元，我後來有聯絡上，梁瀚元問我什麼事，我就說乙○
      ○在找他，要他回電給乙○○。」等語（地院卷第17-18
      頁），足見被告就其為證人乙○○聯絡何事、聯絡何人及
      聯絡內容等節所辯前後不一，且由其警詢供稱：「當時係
      因證人乙○○欲購買1,000 元安非他命」、「其聯絡梁翰
      元後有告以證人乙○○欲購1,000 元安非他命」等語後，
      於其後之訊問程序中，復一再否認其所供上情，而辯稱僅
      係單純為證人乙○○聯絡證人梁翰元，不知所為何事一情
      以觀，亦顯見被告心虛迴避之情。雖被告復辯稱警詢筆錄
      與其所供不符云云，然證人即警員侯正雄於偵查中具結證
      述：伊對被告製作警詢筆錄時沒有對被告刑求，被告都是
      出於自由意識陳述，而警詢筆錄之記載亦與被告所述相符
      等語（偵緝字卷第119 頁），且被告警詢供述內容與其警
      詢筆錄之記載相符一情，於偵查中亦經檢察官勘驗被告警
      詢之錄音帶無訛，有96年8月23日履勘筆錄1份在卷可考。
      是被告此部分所辯自無足採信。再證人乙○○於95年1 月
      間所使用之行動電話門號為0000000000號一情，業據證人
      乙○○於地院審理時證述明確（地院卷第74頁），而被告
      持用之上開門號於95年1月14日當日第1通與證人乙○○持
      用0000000000號之通聯紀錄係在21時42分24秒許，且發話
      方為被告持用之0000000000號手機，並迄翌日4 時46分10
      秒許止，其間尚有多通通話時間自0 秒、數秒至數分鐘不
      等之通話紀錄，亦有上開被告持用門號0000000000號之雙
      向通聯紀錄內容可據，則被告所辯當日係證人乙○○打電
      話給伊後，伊始應允幫其聯絡證人梁翰元，並在聯絡上梁
      翰元後，即未再與證人乙○○有所聯繫一節，已顯與事實
      有悖，且證人梁翰元未曾接過被告來電告以證人乙○○要
      買毒品一情，亦據證人梁翰元於偵查中具結證述明確（偵
      緝字卷第140 頁），並依上開被告持有手機門號之雙向通
      聯紀錄內容所示，亦查無證人梁翰元於偵查中所證述其所
      使用之0000000000號行動電話及市內電話0000000 號等門
      號（偵緝字卷第105 頁），並參以被告於地院羈押訊問時
      自陳：伊與證人乙○○、梁翰元是朋友鄰居關係，平常沒
      有在聯絡，只有見面打招呼，而證人乙○○與梁翰元則是
      很要好的朋友等語（地院卷第17頁），則以被告上述其與
      證人乙○○、梁翰元3 人間之親疏遠近關係觀之，衡情證
      人乙○○縱令一時無法與證人梁翰元聯絡，亦無由透過平
      時與證人梁翰元甚少聯繫之被告代其為之，益徵被告所辯
      上情，無足採信。而關於證人乙○○於95年1月間以1,000
      元之代價向被告購買第二級毒品甲基安非他命1包一情，
      則迭據證人乙○○於95年1 月17日警詢時證述：伊有在施
      用安非他命，毒品來源大部分是向梁翰元所購買，也有向
      梁翰元的朋友許明富買過1次，最近是向1位叫甲○○的男
      子所購買；伊向甲○○購買安非他命是在95年1 月13日約
      22時許，伊用行動電話撥打甲○○所持有之行動電話0000
      000000 號向其購買，僅買過那1次，甲○○是約伊在高雄
      縣鳳山市○○路的某不詳廟名之廟宇前交易等語（警卷第
      8-9頁）、於95年2月21日偵查中具結證稱：伊有施用安非
      他命，伊曾花1,000元向被告買過1次毒品，伊係用000000
      0000號行動電話撥打被告0000000000號手機聯繫，聯繫時
      間就是購買毒品當天，除了當日外就沒有與被告聯繫，而
      毒品係被告在廟宇那邊交給伊，伊當面交付現金給被告等
      語（偵字卷第26-27頁）、於96年5月17日偵查中具結證稱
      ：伊認識在庭之被告，當時伊1,000 元就是交予被告，被
      告則交付安非他命予伊，多重伊不記得了，交付毒品之地
      點是在瑞什麼街，詳細地址伊不知道等語（偵緝字卷第65
      -66頁）、於96年6月26日具結證稱：伊確實有向被告買過
      1次安非他命1,000元；伊平常沒有打電話予被告，只有買
      毒品的那次打電話予被告，買毒品的時間就是打電話的那
      天，至於為何通聯紀錄上的時間與伊前述打電話向被告購
      買毒品的時間差1 天，應該是伊記錯時間了，確實時間應
      該是通聯紀錄上顯示的時間；伊是親自打電話給被告，被
      告說其有辦法幫伊調毒品，打電話的時候被告問伊人在哪
      裡，被告就跑來伊家附近拿錢，伊就把1,000 元交給伊，
      交完錢後約隔1小時，被告就打電話叫伊過去鳳山市的1棟
      大樓拿毒品1包等語（偵緝字卷第91-92頁）、於地院審理
      中具結證稱：伊向被告買過1 次毒品，費用1,000 元，伊
      係在1 月中旬用門號0000000000號手機打給被告，但確切
      的時間不記得，交易的地點是被告約的，被告約伊在1 棟
      大廈樓下等，大廈的對面就是一間廟，交易的詳細過程伊
      忘記了，但就是在伊講的地方買毒品；當天是被告突然打
      電話給伊，伊就順便問被告有沒有辦法拿到毒品，被告說
      有，伊就委託被告幫伊拿等語（地院卷第74-75、77-79頁
      ），證人就其於95年1月中旬曾以其使用之0000000000 號
      行動電話與被告聯繫購買毒品事宜暨其等交易之價格、數
      量及地點等重要情節，前後所為證述大致相符，且證人乙
      ○○證述其平日不常與被告聯絡，只有95年1 月中旬買毒
      品那次有以電話與被告聯繫一節，亦核與上開行動電話門
      號通聯紀錄內容所示，被告持用之門號0000000000號於95
      年1 月10日至同年月14日21時許止，均未曾與證人乙○○
      所使用之門號0000000000號有通話紀錄，直至95年1 月14
      日21時42分24秒許起至同年月15日4 時44分50秒許始有數
      通通話聯繫紀錄等情相符。並佐以證人乙○○於95年1 月
      17日甫遭查獲後，於同日警詢時即證述：伊係在「95年1
      月13日約22時許」，用伊行動電話撥打甲○○所持有之行
      動電話0000000000號向其購買安非他命等語（警卷第8-9
      頁），嗣檢察官係在95年2 月21日始批示調取上開被告所
      持用門號0000000000號之通聯紀錄以查核其說，有臺灣高
      雄地方法院檢察署點名單1紙在卷可按（偵字卷第25頁）
      ，則以其於警詢時尚未調取相關通聯紀錄一情觀之，應可
      排除證人乙○○有遭誘導而杜撰被告販賣毒品等訛詞之可
      能。況證人乙○○與梁翰元2 人係要好的朋友一情，為被
      告所自陳如上，且證人乙○○即係於95年1 月17日17時30
      分許在證人梁翰元家中聊天時，與證人梁翰元同遭警方查
      獲等情，亦為證人乙○○於警詢中證述明確（警卷第7 頁
      ），足認證人乙○○與梁翰元2 人確實過從甚密，則由證
      人乙○○於警詢時乃明確證述其毒品係向證人梁翰元、被
      告及案外人許明富所購買等情以觀，苟證人乙○○意圖以
      此等不實證詞換取不法之利益或好處，其自可誣指被告1
      人已足，又何須亦將其關係密切之好友一同供出？至嗣後
      證人梁翰元是否同遭起訴，則繫乎檢警後續偵辦結果而定
      ，自非可一概而論，原審辯護人徒以證人乙○○既亦證述
      其曾向證人梁翰元購買毒品，且較諸向被告購買次數為多
      ，何以證人梁翰元未遭起訴一節而質疑證人乙○○之證詞
      等語為辯，自無可採。甚且，證人乙○○於95年1 月17日
      17時30分許在證人梁翰元家中為警查獲後，其施用毒品犯
      行亦經地院以96年度毒聲字1263號裁定送觀察、勒戒，嗣
      因無繼續施用毒品傾向，而於96年10月9 日觀察、勒戒執
      行完畢出所一情，亦有臺灣高等法院證人乙○○前案紀錄
      表1 份在卷可考，苟證人乙○○因涉犯上開施用毒品案件
      為警查獲，而經檢警人員以不法或不當利益換取其對被告
      不利之證詞，則證人乙○○自可於地院96年10月30日審理
      中將實情托出，由此益徵證人乙○○於地院審理中所證：
      被告上揭販賣毒品予證人乙○○一事，係伊主動供出，承
      辦警員或檢察官均無給予任何承諾或好處等語（地院卷第
      74 -75頁），應屬可信。再者，證人乙○○與被告並無金
      錢糾紛或仇恨一情，亦據證人乙○○證述在卷（地院卷第
      74頁），雖被告於偵查中辯稱：「（對證人乙○○所說有
      何意見？）有，他在外面叫我要巴結他，且他叫我如果要
      跑路就跑遠一點，不要被抓到，如果我被抓到他就要指證
      我。（問：這個跟你有無賣毒品有何關係？）我認為因為
      我沒有對他好，所以他現在誣賴我。」云云（偵緝卷第66
      頁），於96年4月26日地院羈押訊問時則辯稱：（問：你
      與乙○○有無恩怨？）我們國中時就不合了，於94年間曾
      經他叫我幫他去小北百貨買東西，我不願意幫他買，我們
      就發生口角，還有95年中乙○○在中正國小看到我，莫名
      其妙打我一拳，並表示看我不爽。（問：你剛才說從國中
      之後就沒有與乙○○聯絡過，為何又會與乙○○發生口角
      ？）我們在路上會偶而遇見，乙○○叫我時，我都不理會
      他，他就表示我對他很不屑，後來我也不知道他為何叫我
      幫他買飲料」（聲羈卷第465頁），復於地院96年8月24日
      羈押訊問時辯稱：證人乙○○曾在94年底向伊借4,000元
      ，伊有跟證人乙○○要過1、2次，但證人乙○○說沒有錢
      ，所以未還伊錢，伊後來也沒有再向其要錢云云（地院卷
      第18頁）、於審判期日時辯稱：伊與證人乙○○有過節，
      因伊有借4,000 元給乙○○，當時乙○○車子壞掉，且乙
      ○○與其兄是村子裡的流氓，大家都怕乙○○云云（地院
      卷第89頁），已見被告就其與證人乙○○間究有何金錢糾
      紛或仇恨，先後所辯情節不一，且與其於警詢初供時所稱
      ：伊認識梁翰元、許明富及乙○○3 人，大家都是住在同
      一村的朋友，雙方之間並沒有任何糾紛或仇恨等語（警卷
      第2 頁）顯有矛盾，已難遽信，況縱令被告所辯上情為真
      ，然衡以販賣毒品係屬重罪，苟非確有其事，證人乙○○
      自無由僅因上開被告所稱其等2 人間曾有因細故之口角糾
      紛或遭被告催討4,000 元之借款債務，即干冒誣告或偽證
      罪責追訴之甚大風險而任意構陷被告於如此重罪。雖證人
      乙○○於地院96年10月30日審判期日到庭作證時，就伊與
      被告於斯日究係何人先打電話予對方及斯日毒品交易不久
      後是否仍有電話聯繫等節，先後證述不一，且與上開通聯
      紀錄內容相矛盾，惟此或因事隔久遠，證人之記憶難免隨
      時間經過而淡忘，況證人乙○○自94年11月中旬起即有施
      用毒品一情，亦為證人乙○○證述在卷（警卷第8頁），
      則以毒品施用者多具成癮性而須經常購買毒品之常情觀之
      ，自難期待證人乙○○就其每次購買毒品之細節均能清楚
      記憶，是被告之原審辯護人徒以證人乙○○就其證述向被
      告交易毒品之部分細節有所出入，即遽謂證人乙○○之證
      詞不可採信等語，尚非可採。證人乙○○於本院97年3 月
      13日交互詰問時，檢察官問：「95年1 月14日，在一間廟
      門口，你拿到1,000 元毒品是不是被告賣給你的？」被告
      答：「是的」，有審判筆錄可稽。
（三）綜上，被告所辯各節均無可採，證人乙○○之證詞足堪採
      信，被告確有以1,000 元之代價販賣第二級毒品甲基安非
      他命1 包予證人乙○○，堪予認定。本件事證明確，被告
      販賣第二級毒品之犯行，洵堪認定，應依法論科。
二、查甲基安非他命係毒品危害防制條例第2 條第2 項第2 款所
    定第二級毒品，依法不得持有及販賣。是核被告所為，係犯
    毒品危害防制條例第4 條第2 項販賣第二級毒品罪。被告販
    賣第二級毒品甲基安非他命前持有第二級毒品甲基安非他命
    之低度行為，應為販賣之高度行為所吸收，不另論罪。原審
    因適用毒品危害防制條例第4條第2項、第19條第1項之規定
    ，審酌被告明知第二級毒品甲基安非他命對於人體有莫大之
    戕害，為圖一己之私利，竟漠視毒品之危害性，而為本件販
    賣毒品犯行，嚴重危害國民身心健康及社會風氣，進而敗壞
    社會治安，且於犯後否認犯行，一再飾詞卸責，犯罪後之態
    度欠佳，兼衡其本件販賣毒品之次數僅1次，數量亦只有1包
    ，所得利益非鉅及其有竊盜、違反麻醉藥品管理條例、傷害
    等前科，有臺灣高雄地方法院檢察署刑案資料查註紀錄表及
    臺灣高等法院被告前案紀錄表各1 份，素行不佳等一切情狀
    ，量處有期徒刑7年6月。末按刑法沒收之物，雖指原物，但
    金錢為代替物，重在兌換價值，而不在原物，自難拘泥於沒
    收原物之理論，認沒收販賣毒品所得之金錢，以當場查獲扣
    押者為限，且毒品危害防制條例第19條第1 項係刑法第38條
    第1 項第3 款、第3 項但書之特別規定，政府為肅清毒品，
    貫徹禁政，既設專條，採義務沒收主義，揆諸立法主意旨，
    當不致有此限制，故販賣毒品所得之金錢，苟能認定其係販
    賣毒品所得之款（例如販毒所得之款，業經消費寄託或消費
    借貸與他人，則應認該販毒所得之款仍屬存在），不以當場
    查獲扣押者為限，此有最高法院66年度第8 次刑事庭會議決
    議可資參照。是依前開決議意旨，販賣毒品所得之金錢，無
    論已否扣案，如仍屬存在，即應依法沒收。承前所述，被告
    販賣第二級毒品予證人乙○○得款1 千元雖未據扣案，然無
    證據證明已不存在，依法仍應就此部分販賣毒品所得財物依
    毒品危害防制條例第19條第1 項諭知沒收，如全部或一部不
    能沒收時，以其財產抵償之。又未扣案搭配門號0000000000
    號SIM卡使用之序號000000000000000號不詳廠牌行動電話1
    具，係被告用與證人乙○○聯繫上開毒品買賣事宜一情，業
    經本院認定如上，且上開門號為被告所申請，且自94年間起
    至95年中止均為被告所持用等情，亦據被告陳明在卷（地院
    卷第17頁），並有和信電信股份有限公司門號0000000000號
    之用戶基本資料查詢單1 紙在卷可查（偵字卷第33頁），且
    上開SI M卡為行動電話服務使用之介面，於出租之同時，附
    帶提供給消費者使用，而已將所有權移轉給消費者，不再屬
    電信公司所有，為本院審判職務上已知之事實，是該SIM 卡
    亦為被告所有之物，並與上開手機同為被告於本案供聯絡販
    賣毒品犯罪所用之物，均應依同條例第19條第1 項規定併予
    宣告沒收，如全部或一部不能沒收時，追徵其價額。認事用
    法並無不當。被告上訴，否認犯罪，仍執陳詞，指摘原判決
    不當，沒有理由，應予駁回。
據上論斷，應依刑事訴訟法第368條，判決如主文。
本案經檢察官蔡國禎到庭執行職務。
中    華    民    國    97    年    3     月    27    日
                  刑事第二庭    審判長法  官  林正雄
                                      法  官  陳啟造
                                      法  官  黃壽燕
以上正本證明與原本無異。
如不服本判決應於收受本判決後10日內向本院提出上訴書狀，其
未敘述上訴理由者，並得於提起上訴後10日內向本院補提理由書
狀（均須按他造當事人之人數附繕本）「切勿逕送上級法院」。
中    華    民    國    97    年    3     月    28    日
                                      書記官  高惠珠
附錄本判決論罪科刑法條：
毒品危害防制條例第4條第2項
製造、運輸、販賣第二級毒品者，處無期徒刑或7年以上有期徒
刑，得併科新臺幣7百萬元以下罰金。
                                                      q


司法院資訊處製作；財團法人民間司法改革基金會備份。
